臺灣士林地方法院刑事判決　　　　　　 100年度簡上字第19號
上　訴　人　臺灣士林地方法院檢察署檢察官
被　　　告　王進財
上列上訴人因被告恐嚇案件，不服本院刑事庭民國99年12月6 日
99年度審簡字第1480號第一審刑事簡易判決（起訴案號：99年度
偵字第9988號），提起上訴，本院管轄之第二審合議庭判決如下
：
    主  文
原判決撤銷。
王進財犯恐嚇危害安全罪，處有期徒刑參月，如易科罰金，以新
臺幣壹仟元折算壹日。
    事  實
一、王進財因其胞妹王月秀與楊勵媛間之商業糾紛，對楊勵媛心
    生不滿，竟基於恐嚇之反覆、延續之單一犯意，於附表所示
    之時、地，以附表所示號碼之電話，接續撥打楊勵媛持用之
    行動電話門號0000000000號，並口出如附表所示之恐嚇言語
    ，致楊勵媛接聽電話後，心生畏懼，足生危害於楊勵媛之生
    命、身體安全。
二、案經楊勵媛訴由臺北市政府警察局南港分局報告臺灣士林地
    方法院檢察署檢察官偵查起訴。
    理  由
壹、程序部分：
    按被告以外之人於審判外之言詞或書面陳述，除法律有規定
    者外，不得作為證據；又被告以外之人於審判外之陳述，雖
    不符合同法第159 條之1 至第159 條之4 之規定，但經當事
    人於審判程序同意作為證據，法院審酌該言詞或書面陳述作
    成時之情況，認為適當者，亦得為證據。當事人、代理人或
    辯護人於法院調查證據時，知有第159 條第1 項不得為證據
    之情形，而未於言詞辯論終結前聲明異議者，視為有前項之
    同意，刑事訴訟法第159 條第1 項及第159 條之5 分別定有
    明文。本判決後述所引用之供述證據，當事人於本院準備程
    序及審判期日均無意見而未予爭執，且迄言詞辯論終結前均
    未聲明異議，本院審酌上開證據資料製作時之情況，尚無違
    法不當及證明力明顯過低之瑕疵，亦認為以之作為證據應屬
    適當，揆諸前開規定，爰逕依刑事訴訟法第159 條之5 之規
    定，認前揭證據均例外有證據能力。
貳、實體部分：
一、訊據被告王進財就上揭犯罪事實坦承不諱，核與證人即告訴
    人楊勵媛之指述相符（偵查卷第11、12頁、本院卷第34頁正
    面、第35頁正面、第36頁正、背面），並有電話錄音譯文、
    被告持用之行動電話門號0000000000號申請人資料、通聯調
    閱查詢單及雙向通聯紀錄、告訴人楊勵媛持用之行動電話門
    號0000000000號通聯調閱查詢單及雙向通聯紀錄、申登人為
    統一超商股份有限公司之（03）0000000 號電話通聯調閱查
    詢單、桃園縣中壢市○○路35號統一超商現場照片2 幀、電
    話號碼（03）0000000 號公共電話用戶資料及恐嚇電話錄音
    光碟4 片在卷可稽（偵查卷第13至15頁、第17、19、20、26
    、30、32、36頁、第79至86頁、第91、93頁，光碟置於偵查
    卷第99頁證物袋內）；卷附告訴人楊勵媛於偵查中提出之電
    話錄音光碟4 片經本院當庭勘驗，除其中標示名稱「2010.0
    6.06-2010.06.18 歹徒恐嚇電話錄音內容」之光碟有無通話
    內容及未出聲之無聲電話外，其餘有錄得對話之內容均與本
    判決附表編號1 至8 所示之電話內容相符，有本院100 年4
    月20日勘驗筆錄可稽（本院卷第28至31頁），綜合上開事證
    ，堪認被告自白與事實相符，應可採認。被告前開恐嚇告訴
    人犯行，事證明確，堪以認定，應依法論科
二、證人即告訴人楊勵媛雖證稱：伊自97年9 月間開始接到恐嚇
    電話，都是同一人的聲音，內容大同小異，還有許多無聲電
    話，有20幾次，伊原來有此部分之錄音，但在97年12月被搶
    走，伊僅保留97年9 月27日接到的恐嚇電話譯文，現在無法
    提出97年9 月間接到之恐嚇電話錄音等語（本院卷第34頁正
    、背面、第35頁正面、第36頁背面），惟按告訴人提起告訴
    ，係以使被告受刑事處罰為目的，其陳述是否與事實相符，
    仍應調查其他證據以資審認；被害人之陳述如無瑕疵，且就
    其他方面調查又與事實相符，固足採為科刑之基礎，倘其陳
    述尚有瑕疵，而在未究明前，遽採為論罪科刑之根據，即難
    認為適法（最高法院52年度臺上字第1300號判例、61年度臺
    上字第3099號判例參照）。告訴人楊勵媛雖提出97年9 月27
    日之電話譯文（偵查卷第16頁），惟97年9 月間之電話錄音
    已滅失而無法提出，有其上開證述可稽，又依告訴人於偵查
    中提出之「歹徒電話恐嚇」明細表（偵查卷第21頁正、背面
    ），僅本判決附表所示之8 通電話有電話錄音，其餘無聲電
    話部分，經與告訴人楊勵媛持用之門號0000000000號行動電
    話雙向通聯紀錄（偵查卷第79至86頁）相互比對，告訴人於
    上開明細表所列之接獲電話時間，上開門號並無受話之通聯
    紀錄（例如告訴人於上開明細表記載「門號0000000000行動
    電話於2010年6 月17日凌晨00：34接到不明來電14通」，比
    對該門號行動電話雙向通聯紀錄，於99年6 月17日凌晨0 時
    34分許並無受話紀錄，偵查卷第83頁），足徵告訴人指稱接
    到被告所為恐嚇電話（含無聲電話）多達20餘通云云，並無
    證據佐證與事實相符；進者，依證人即告訴人楊勵媛證述：
    伊在97年9 月間接到恐嚇電話後，到99年6 月5 日（即本判
    決附表編號1 ）之期間，並未再接到恐嚇電話，恐嚇電話有
    中斷等語（本院卷第36頁正面），縱告訴人指述於97年9 月
    間確實接到恐嚇電話，惟自97年9 月之後到本判決附表編號
    1 之期間，告訴人既未再接獲恐嚇電話，足見其指稱於97年
    9 月間接獲恐嚇電話，與本件附表編號1 至8 經檢察官起訴
    之犯行，犯罪時間顯有落差，並非事實上或裁判上一罪，不
    受本件起訴效力所及，本院無從審認。綜上述，本件依現有
    卷證，並無足認被告除前開犯罪事實外，尚另撥打電話恐嚇
    告訴人多達20餘次，自難逕依證人即告訴人楊勵媛上開指述
    ，遽認被告構成此部分犯罪。
三、核被告王進財所為，係犯刑法第305 條之恐嚇危害安全罪。
    被告前揭犯行，犯罪時地密接，各行為之獨立性極為薄弱，
    且係出於同一恐嚇犯意，侵害同一法益，應屬接續犯，僅論
    以一罪。原判決審論罪科刑，固非無見，惟按刑法上量刑之
    一般標準，應以行為人之責任為基礎，並審酌一切情狀，尤
    應注意刑法第57條所列各款事項，為科刑輕重之標準，諸如
    犯罪之手段、犯罪行為人違反義務之程度、犯罪所生之危險
    、犯罪行為人犯罪後之態度，均應綜合考量；又刑之量定，
    固為實體法上賦予法院得為自由裁量之事項，但此項職權之
    行使，仍應受比例原則、平等原則、罪刑相當原則之支配，
    審酌刑法第57條所列各款應行注意事項及一切情狀為之，使
    輕重得宜，罰當其罪，以符合法律授權之目的及自由裁量權
    之內部界限。經查，被告對於告訴人楊勵媛罹有焦慮憂鬱宿
    疾並非毫無所知，此自被告供稱告訴人常年患有精神疾病，
    就醫時間長達8 年等語甚明（原審卷第12頁、本院卷第33頁
    正面），被告僅因其胞妹王月秀與告訴人楊勵媛間之商業糾
    紛，竟撥打電話恐嚇告訴人，且自99年6 月5 日起至同年月
    18日止短短10餘天內，密接以附表所示之危害生命、身體安
    全之惡害通知恐嚇告訴人楊勵媛，使用之言詞尖銳苛刻，告
    訴人楊勵媛原已罹患焦慮憂鬱症，經被告上開多達8 次之恐
    嚇電話之刺激，其深感極度畏怖，不難想見，堪認被告本件
    犯罪對告訴人楊勵媛之身心造成重大危害，且為被告可預期
    發生之結果，足見被告之惡性非輕，原審僅判處拘役50日，
    稍屬過輕，難認符合罪刑相當之原則，尚非妥適。檢察官據
    此提起上訴指摘原判決量刑過輕，為有理由，至上訴意旨認
    被告以電話恐嚇告訴人不止8 次，原審未予查明云云，尚非
    有據，業如前述，難認可佐為本件量刑之依據，惟原審判決
    既有前揭未恰之處，自應由本院將原判決撤銷改判。爰審酌
    被告犯後雖坦承犯行，惟迄未與告訴人楊勵媛和解，暨其犯
    罪之動機、目的、手段、犯罪所生危害等一切情狀，爰處如
    主文所示之刑，並諭知易科罰金之折算標準。被告於附表編
    號1 用以撥打恐嚇電話之門號0000000000號行動電話，該門
    號0000000000號SIM 卡於案發時之申登名義人雖為被告，現
    已退租；使用該門號之行動電話雖為被告所有，惟現已佚失
    ，經被告供承在卷（本院卷第37頁背面），上開門號SIM 卡
    及行動電話雖係被告所有供本件犯罪所用之物，惟並無事證
    可資認定尚存在未滅失，爰均不另諭知沒收。
據上論斷，應依刑事訴訟法第455 條之1 第1 項、第3 項、第36
9 條第1 項前段、第364 條、第299 條第1 項前段，刑法第305
條、第41條第1 項前段，刑法施行法第1 條之1 第1 項、第2 項
前段，判決如主文。
本案經檢察官薛嘉珩到庭執行職務。
中    華    民    國  100     年    4    月    29     日
                  刑事第七庭審判長法  官  杜惠錦
                                  法  官  梁哲瑋
                                  法  官  陳美彤
以上正本證明與原本無異。
本件不得上訴。
                                  書記官  吳旻玲
中    華    民    國  100     年    4     月   29     日
【附表】
┌──┬──────┬───────┬───────┬──────────┐
│編號│  時間      │ 被告使用電話 │被告發話地點  │電話內容            │
├──┼──────┼───────┼───────┼──────────┤
│ 1  │99年6月5日11│0000000000    │新北市鶯歌區福│賤女人啊，我一定會取│
│    │時40分      │              │德四街4號2樓  │你的命，小心，聽到了│
│    │            │              │              │沒。                │
├──┼──────┼───────┼───────┼──────────┤
│ 2  │99年6月10日 │03-0000000 （ │桃園縣中壢市實│要是我就把你打死，別│
│    │14時49分    │公共電話      │踐路35號      │人不把你打死，要是我│
│    │            │ ）           │              │一定把你打死。又想做│
│    │            │              │              │名人，哪天我把你打死│
│    │            │              │              │，讓你做名人。我還要│
│    │            │              │              │找機會揍你，別人揍你│
│    │            │              │              │不把你揍死，要是我一│
│    │            │              │              │定把你揍死。哪天就不│
│    │            │              │              │要被我遇到，遇到我一│
│    │            │              │              │定會把你揍死。      │
├──┼──────┼───────┼───────┼──────────┤
│ 3  │99年6月11日 │   同上       │   同上       │你很大牌，對不對，你│
│    │9時24分     │              │              │活了幾十年，我看你欠│
│    │            │              │              │扁嘛，欠揍嘛，對不對│
│    │            │              │              │，欠幹嘛，我一定會找│
│    │            │              │              │上你，你放心啦，我會│
│    │            │              │              │讓你過舒服日子。哪天│
│    │            │              │              │喔，我把你幹掉喔，讓│
│    │            │              │              │你爽快就好了嘛，對不│
│    │            │              │              │對，你就欠爽而已嘛，│
│    │            │              │              │對不對。            │
├──┼──────┼───────┼───────┼──────────┤
│ 4  │99年6月15日 │   同上       │   同上       │哈，賤女人，趕快死呀│
│    │11時23分    │              │              │，死了天下就太平囉，│
│    │            │              │              │賤女人，你趕快死喔，│
│    │            │              │              │死了我給你放鞭炮啦。│
├──┼──────┼───────┼───────┼──────────┤
│ 5  │99年6月15日 │   同上       │   同上       │賤女人，最好你出門你│
│    │11時26分    │              │              │給車撞死。          │
├──┼──────┼───────┼───────┼──────────┤
│ 6  │99年6月18日 │   同上       │   同上       │你怎麼還沒死，賤女人│
│    │15時47分    │              │              │，賤女人，你怎麼還沒│
│    │            │              │              │死，趕快死呀，祝你趕│
│    │            │              │              │快死啊，賤女人，幹死│
│    │            │              │              │你。                │
├──┼──────┼───────┼───────┼──────────┤
│ 7  │99年6月18日 │03-0000000（公│桃園縣中壢市振│賤女人，你還沒死呀，│
│    │23時14分    │共電話）      │興路140號     │想不想幹呀，賤女人，│
│    │            │              │              │想不想死呀，想不想幹│
│    │            │              │              │呀。                │
├──┼──────┼───────┼───────┼──────────┤
│ 8  │99年6月18日 │   同上       │   同上       │哈，欠不欠幹啊      │
│    │23時15分    │              │              │                    │
└──┴──────┴───────┴───────┴──────────┘
附錄本判決論罪法條全文
中華民國刑法第305 條
以加害生命、身體、自由、名譽、財產之事，恐嚇他人致生危害
於安全者，處2 年以下有期徒刑、拘役或3 百元以下罰金。